Images des répertoires du notaire Eugène Pierre Louveau pour l'étude XXXVIII
Archives nationales de France
Images des répertoires du notaire Eugène Pierre Louveau pour l'étude XXXVIII
7 janvier 1827 - 14 août 1840
MC/RE/XXXVIII/16 - MC/RE/XXXVIII/17
Etude XXXVIII; Louveau, Eugène-Pierre
2 registres
Archives nationales de France
Minutes et répertoires: la loi 2008-696 du 15 juillet 2008 relative aux archives a fixé à 75 ans à compter de la date de l'acte, ou à 25 ans à compter de la date du décès de l'intéressé si ce délai est plus bref, le délai de communication des minutes et répertoires des notaires; ce délai est porté à 100 ans à compter de la date de l'acte si le document se rapporte à un mineur (code du Patrimoine, articles L213-2, 4e d et 5e).
Autres documents de l'étude (dossiers de clients, comptabilité...): s'agissant d'archives privées, ces documents sont communicables selon les modalités fixées par le déposant ou le donateur.
Certains documents ne sont pas accessibles sous leur forme originale en raison de leur mauvais état de conservation.
Registres entrés aux Archives nationales en 1969.
Images des répertoires de l’étude XXXVIII
Archives de l'étude XXXVIII
répertoire d'officier public ministériel
- Répertoire chronologique pour la période du 7 janvier 1827 au 8 avril 1840, 7 janvier 1827 - 8 avril 1840; MC/RE/XXXVIII/16; Le répertoire comporte 437 feuillets et fait partie d'un registre de 462 feuillets de papier manuscrits, hauteur 35.5 x largeur 24.5 cm. Le registre est en mauvais état. La reliure est endommagée. Les feuillets 47, 76, 85, 98, 155, 156, 162, 185, 387 à 390, 403, 449 et 460 sont déchirés. Quelques feuillets sont légèrement tachés d'encre. Un encart volant entre les feuillets 189 et 190. Le répertoire a été folioté par le notaire.
  Registre folioté en 2003 (foliotation non visible à l'écran)
  Le registre contient aussi le répertoire du notaire Pierre Louveau pour la période du 6 juillet 1826 au 6 janvier 1827.
  Le répertoire contient les informations suivantes sur sept colonnes, dans un cadre préimprimé: 1. le numéro d'ordre des actes; 2. la date du jour; 3. la nature de l'acte passé en brevet; 4. la nature de l'acte passé en minute; 5. les noms, prénoms et domiciles des parties ainsi que les indications sur la situation et les prix des biens; 6. la date d'enregistrement de l'acte; 7. les droits d'enregistrement.
  De nombreux actes de ce notaire ont été passés par des substituants et principalement par Denis Auguste Rousseau.
  Attention: seuls les actes passés en minute sont conservés; les actes mentionnés dans le répertoire comme passés en simple brevet (colonne 3) ne sont pas conservés par les notaires et ne sont donc pas versés au Minutier (ils sont remis aux clients).
  répertoire
  - Liste chronologique des actes pour la période du 7 janvier au 31 décembre 1827, 7 janvier - 31 décembre 1827; 25 r°-62 v°; 38 feuillets
  - Liste chronologique des actes pour la période du 2 janvier au 31 décembre 1828, 2 janvier - 31 décembre 1828; 63 r°-94 r°; 32 feuillets
  - Liste chronologique des actes pour la période du 2 janvier au 31 décembre 1829, 2 janvier - 31 décembre 1829; 94 r°-132 v°; 39 feuillets
  - Liste chronologique des actes pour la période du 2 janvier au 31 décembre 1830, 2 janvier - 31 décembre 1830; 132 v°-172 v°; 41 feuillets
  - Liste chronologique des actes pour la période du 2 janvier au 31 décembre 1831, 2 janvier - 31 décembre 1831; 173 r°-209 r°; 37 feuillets
    L'encart volant situé entre les feuillets 189 et 190 signale une erreur dans la numérotation des actes.
  - Liste chronologique des actes pour la période du 3 janvier au 31 décembre 1832, 3 janvier - 31 décembre 1832; 209 v°-244 r°; 36 feuillets
  - Liste chronologique des actes pour la période du 2 janvier au 31 décembre 1833, 2 janvier - 31 décembre 1833; 244 r°-276 r°; 33 feuillets
  - Liste chronologique des actes pour la période du 2 janvier au 31 décembre 1834, 2 janvier - 31 décembre 1834; 276 r°-305 r°; 30 feuillets
  - Liste chronologique des actes pour la période du 2 janvier au 31 décembre 1835, 2 janvier - 31 décembre 1835; 305 v°-330 r°; 26 feuillets
  - Liste chronologique des actes pour la période du 3 janvier au 31 décembre 1836, 3 janvier - 31 décembre 1836; 330 r°-365 r°; 36 feuillets
  - Liste chronologique des actes pour la période du 3 janvier au 30 décembre 1837, 3 janvier - 30 décembre 1837; 365 r°-399 v°; 35 feuillets
  - Liste chronologique des actes pour la période du 2 janvier au 31 décembre 1838, 2 janvier - 31 décembre 1838; 399 v°-427 v°; 29 feuillets
  - Liste chronologique des actes pour la période du 3 janvier au 31 décembre 1839, 3 janvier - 31 décembre 1839; 427 v°-455 v°; 29 feuillets
  - Liste chronologique des actes pour la période du 2 janvier au 8 avril 1840, 2 janvier - 8 avril 1840; 455 v°-462 v°; 8 feuillets
- Répertoire chronologique pour la période du 9 avril au 14 août 1840, 9 avril - 14 août 1840; MC/RE/XXXVIII/17; Le répertoire comporte 14 feuillets et fait partie d'un registre de 320 feuillets de papier manuscrits, hauteur 35 x largeur 24.5 cm. Le registre est en mauvais état. La reliure est fortement endommagée. Le premier feuillet est détaché. Le répertoire a été folioté par le notaire.
  Le registre contient aussi le répertoire des notaires Jean Auguste Mirabel-Chambaud pour la période du 14 août 1840 au 18 mai 1847, et Edouard Watin pour la période du 19 mai au 11 décembre 1847.
  - Liste chronologique des actes pour la période du 9 avril au 14 août 1840, 9 avril - 14 août 1840; 1 r°-14 v°; 14 feuillets